【裁判字號】    98,易,2332
【裁判日期】    981222
【裁判案由】    過失傷害
【裁判全文】
臺灣板橋地方法院刑事判決              98年度易字第2332號
公  訴  人  臺灣板橋地方法院檢察署檢察官
被      告  甲○○
                    國民
上列被告因傷害案件，經檢察官提起公訴（98年度偵字第18165
號），本院判決如下：
    主      文
甲○○犯傷害罪，累犯，處有期徒刑肆月，如易科罰金，以新臺
幣壹仟元折算壹日。
    事      實
一、甲○○前於民國96年間，因詐欺案件，經臺灣臺北地方法院
    以96年度易字第2382號判處有期徒刑2 月，減為有期徒刑1
    月確定，於97年4 月10日易科罰金執行完畢。詎仍不知悔改
    ，於98年6 月15日晚間某時（起訴書誤載為6 月16日晚間某
    時），偕同友人林譯仁等前往白秀傳所經營，址設臺北縣永
    和市○○街5 號之卡啦OK音樂餐坊消費。適丙○○於同日晚
    間11時30分許，應邀前往該餐坊處理其女友與白秀傳間之糾
    紛，經安排與甲○○等人同桌。嗣於同年月16日凌晨零時30
    分許，雙方一言不和，丙○○擬起身離去現場，甲○○為阻
    止丙○○離去，可預見彼此身型差異甚大，若與丙○○發生
    肢體拉扯、衝突，有導致丙○○受傷之可能，竟仍基於傷害
    之不確定故意，而徒手擒拿丙○○頸部。丙○○乃以雙手護
    頭並採蹲姿，擬掙脫甲○○，甲○○為避免丙○○掙脫，乃
    徒手拉扯丙○○背部，雙方拉扯間，甲○○膝蓋並撞擊丙○
    ○嘴部，使丙○○因而受有頸挫傷血腫、背挫傷及牙齒斷裂
    等傷害。嗣因丙○○報警處理，始悉上情。
二、案經被害人丙○○訴由臺北縣政府警察局永和分局報請臺灣
    板橋地方法院檢察署檢察官偵查起訴。
    理      由
一、證據能力方面：
（一）證人即告訴人丙○○、證人白秀傳及林譯仁於偵訊時之陳
      述：
   1、按被告以外之人於偵查中向檢察官所為之陳述，除顯有不
      可信之情況者外，得為證據，刑事訴訟法第159 條之1 第
      2 項定有明文。蓋現行法之檢察官仍有訊問被告、證人及
      鑑定人之權限，其應踐行之程序又多有保障被告或被害人
      之規定，證人、鑑定人於偵查中亦均須具結，就刑事訴訟
      而言，其司法屬性甚高；而檢察官於偵查程序取得之供述
      證據，其過程復尚能遵守法令之規定，是其訊問時之外部
      情況，積極上具有某程度之可信性，除消極上顯有不可信
      之情況者外，均得為證據。故主張其為不可信積極存在之
      一方，自應就此欠缺可信性外部保障之情形負舉證責任（
      最高法院98年度臺上字第2904號判決意旨參照）。從而，
      被告以外之人前於偵查中，經具結後所為證述，除反對該
      項供述具有證據能力之一方，已釋明「顯有不可信之情況
      」之理由外，皆得為證據。
   2、查證人丙○○、白秀傳及林譯仁於偵查時，均係以證人之
      身份，經檢察官告以具結之義務及偽證之處罰，經伊等具
      結，而於負擔偽證罪之處罰心理下所為，係經以具結擔保
      伊等證述之真實性。又證人丙○○、白秀傳及林譯仁於檢
      察官訊問時，並無證據顯示係遭受強暴、脅迫、詐欺、利
      誘等外力干擾情形，或在影響伊等心理狀況致妨礙伊等自
      由陳述等顯不可信之情況下所為。從而，證人丙○○、白
      秀傳及林譯仁於偵訊時之陳述，既無顯不可信之情況，依
      上開說明，自有證據能力。
（二）行政院衛生署雙和醫院診斷證明書：
      按醫師執行醫療業務時，不論患者是因病尋求診療，或因
      特殊目的而就醫，醫師於診療過程中，應依醫師法之規定
      ，製作病歷，此一病歷之製作，均屬醫師於醫療業務過程
      中所須製作之紀錄文書，而且每一醫療行為均屬可分，因
      其接續之看診行為而構成醫療業務行為，其中縱有因訴訟
      目的，例如被毆傷而尋求醫師之治療，對醫師而言，仍屬
      其醫療業務行為之一部分，仍應依法製作病歷，則該病歷
      仍屬業務上所製作之紀錄文書，與通常之醫療行為所製作
      之病歷無殊，自屬刑事訴訟法第159 條之4 第2 款所稱從
      事業務之人於業務上所須製作之紀錄文書，而診斷證明書
      係依病歷所轉錄之證明文書，自仍屬本條項之證明文書（
      最高法院97年度臺上字第666 號判決意旨參照）。從而，
      行政院衛生署雙和醫院診斷證明書揆諸前開說明，自有證
      據能力。
（三）其餘供述證據之證據能力：
      按被告以外之人於審判外之陳述，雖不符刑事訴訟法第15
      9 條之1 至第159 條之4 之規定，而經當事人於審判程序
      同意作為證據，法院審酌該言詞陳述或書面陳述作成時之
      情況，認為適當者，亦得為證據；當事人、代理人或辯護
      人於法院調查證據時，知有同法第159 條第1 項不得為證
      據之情形，而未於言詞辯論終結前聲明異議者，視為有前
      項之同意，同法第159 條之5 亦有明文。查告訴人丙○○
      、證人白秀傳於警詢時之陳述，均係被告以外之人於審判
      外之言詞陳述，而被告知有不得為證據之情形，並未於本
      院言詞辯論終結前就上開證據之證據能力聲明異議。本院
      審酌告訴人丙○○及證人白秀傳於警詢時，係就伊等各自
      親身經歷之事實而為陳述，核無違法取證或證明力顯然過
      低之情事，依伊等陳述作成時之狀況，並無不適當之情形
      ，自均得為證據。
二、上揭犯罪事實，業據被告於本院審理時坦承：其見告訴人丙
    ○○起身擬離去現場，為阻止告訴人丙○○離去，徒手擒拿
    告訴人丙○○頸部，因告訴人丙○○身型瘦小，又以雙手護
    頭，並採蹲姿，且為逃離現場不斷掙扎，彼此拉扯間，可能
    打到告訴人丙○○背部及牙齒，造成告訴人丙○○受有頸挫
    傷血腫、背挫傷及牙齒斷裂等傷害等語不諱，核與告訴人丙
    ○○於警詢、偵訊及本院審理時指訴、證人白秀傳於警詢、
    偵訊時、證人林譯仁於警詢時、證人乙○○於本院審理時證
    述之情節相符，並有行政院衛生署雙和醫院乙種診斷證明書
    1 紙在卷可資佐證，足徵被告任意性之自白與事實相符，應
    堪採信。又告訴人丙○○身高168 公分，體重63公斤，另被
    告身高182 公分，體重102 公斤等情，業據告訴人丙○○及
    被告於本院審理時陳述甚明。被告已預見其與告訴人丙○○
    身型差異甚大，其等拉扯及衝突過程中，可能導致告訴人丙
    ○○受傷之結果，仍不違背其本意而與告訴人丙○○發生肢
    體拉扯及衝突，此據被告於本院審理時供述甚明，則被告雖
    無使告訴人丙○○受傷之直接故意，然其有傷害告訴人丙○
    ○之間接故意甚明。從而，本案事證已臻明確，被告犯行堪
    以認定，應依法論科。
三、核被告所為，係犯刑法第277 條第1 項之普通傷害罪。另查
    被告有傷害告訴人丙○○之不確定故意，已如前述，檢察官
    起訴書認被告所犯係刑法第284 條第1 項前段之過失傷害罪
    ，應有未當，然本案既經公訴檢察官當庭變更起訴法條為刑
    法第277 條第1 項之普通傷害罪，自無庸依法變更起訴法條
    ，附此敘明。又被告前於96年間，因詐欺案件，經臺灣臺北
    地方法院以96年度易字第2382號判處有期徒刑2 月，減為有
    期徒刑1 月確定，於97年4 月10日易科罰金執行完畢等情，
    有臺灣高等法院被告前案紀錄表1 份附卷可稽。其於受有期
    徒刑之執行完畢，5 年以內故意再犯本案有期徒刑以上之罪
    ，為累犯，應依刑法第47條第1 項之規定加重其刑。爰審酌
    被告僅因細故，動輒與告訴人丙○○發生肢體衝突，致告訴
    人丙○○受傷，所為實有不該；惟其犯後坦承犯行，態度尚
    可，告訴人丙○○所受傷勢尚屬輕微，並斟酌其犯罪之動機
    、目的、手段、品行、智識程度，及未能與告訴人丙○○達
    成和解，認公訴檢察官具體求處有期徒刑1 年，應屬過重等
    一切情狀，量處如主文所示之刑，並諭知易科罰金之折算標
    準，以資懲儆。
據上論斷，應依刑事訴訟法第299 條第1 項前段，刑法第277 條
第1 項、第47條第1 項、第41條第1 項前段，刑法施行法第1 條
之1 第1 項、第2 項前段，判決如主文。
本案經檢察官姜麗君到庭執行職務。
中    華    民    國    98    年    12    月    22     日
                  刑事第五庭    法  官  謝梨敏
以上正本證明與原本無異
如不服本判決應於送達後10日內向本院提出上訴狀
                                書記官  翁子婷
中    華    民    國    98    年    12    月    22     日
附錄本案論罪科刑法條：
刑法第277 條
傷害人之身體或健康者，處3 年以下有期徒刑、拘役或1 千元以
下罰金。
犯前項之罪因而致人於死者，處無期徒刑或7 年以上有期徒刑；
致重傷者，處3 年以上10年以下有期徒刑。


司法院資訊處製作；財團法人民間司法改革基金會備份。
